【裁判字號】    99,上易,2202
【裁判日期】    991116
【裁判案由】    竊盜
【裁判全文】
臺灣高等法院刑事判決                99年度上易字第2202號
上  訴  人
即  被  告  甲○○
上列上訴人因竊盜案件，不服臺灣桃園地方法院99年度審易緝字
第51號，中華民國99年8 月31日第一審判決（起訴案號：臺灣桃
園地方法院檢察署97年度偵字第19284 號），提起上訴，本院判
決如下：
    主  文
原判決撤銷。
甲○○共同竊盜，累犯，處有期徒刑柒月。
    事  實
一、甲○○前於民國94年間因施用毒品案件，經原審以94年度壢
    簡字第1338號判決判處有期徒刑5 月確定；復於同年間因持
    有毒品案件，經原審以94年度壢簡字第1753號判決判處有期
    徒刑3 月確定；上開二罪刑嗣經原審以95年度聲字第1070號
    裁定合併定應執行有期徒刑7 月確定；又於95年間因連續施
    用毒品案件，經原審以95年度易字第1056號判決判處有期徒
    刑9月確定，嗣經原審以96年度聲減字第507號裁定減為有期
    徒刑4月又15日確定，並與前揭應執行有期徒刑7月入監接續
    執行，於96年7 月16日期滿執行完畢（於本案構成累犯）。
    詎其仍不知悔改，因鍾竣宇（業經原審判決有期徒刑7月確
    定）曾任職於乙○○所經營之「玉山家禽批發場」，熟悉該
    批發場運送販賣雞隻之路線及方式。嗣鍾竣宇、傅銘義（業
    經原審判決有期徒刑7月確定）、甲○○因缺錢花用，竟共
    同意圖為自己不法之所有，而基於竊盜之犯意聯絡，先推由
    甲○○向李純億借得牌照號碼JG-0951號之自用小貨車後，
    再交予鍾竣宇、傅銘義2人駛用。嗣於97年6月11日凌晨間，
    由鍾竣宇駕駛上開自用小貨車搭載傅銘義，一路尾隨乙○○
    所駕駛載送雞隻之車輛，分別在桃園縣中壢市○○路9號、
    臺北縣鶯歌鎮○○○路269巷50之1號及臺北縣樹林市○○街
    16巷16號處，趁乙○○將客戶所訂購之雞隻下貨分置後，客
    戶尚未取走之前，渠2人即一同將前揭雞隻（共約百餘隻）
    徒手搬運上車，於得手後旋將竊得之雞隻悉數交由甲○○負
    責販賣，渠2人則各分得新臺幣（下同）1萬元。嗣因客戶向
    乙○○反應雞隻失竊，經調閱附近監視器後，始悉上情。
二、案經乙○○訴由內政部警政署國道公路警察局報請臺灣桃園
    地方法院檢察署檢察官偵查起訴。
    理  由
一、證據能力部分：
  (一)證人鍾竣宇、傅銘義、乙○○、李純億於警詢時及於偵查中
    具結後所為之陳述，均屬傳聞證據，被告及檢察官明知，但
    於準備程序及審判期日中均表示無意見，且迄言詞辯論終結
    亦未聲明異議，本院審酌上開證據資料製作時之情況，尚無
    違法不當及證明力明顯過低之瑕疵，認為以之作為證據應屬
    適當，爰依刑事訴訟法第159條之5規定，認定前揭供述均有
    證據能力。
  (二)本院下列所引用卷內之文書證據及物證，並無證據證明係公
    務員違背法定程序所取得，檢察官、被告於本院亦均未主張
    排除下列文書證據及物證之證據能力，且迄本院言詞辯論終
    結前均未表示異議，本院審酌前揭文書證據及物證並非公務
    員違背法定程序所取得，亦無刑事訴訟法第159條之4顯有不
    可信之情況，故下列文書及物證應均有證據能力。
二、訊據上訴人即被告甲○○矢口否認有何共同竊盜犯行，辯稱
    ：鍾竣宇說他要搬家，伊才向李純億借車給鍾竣宇使用，案
    發後李純億說她不想一直跑法院，伊才說如果不傳李純億，
    伊就認罪，伊跟鍾竣宇買了20隻雞，但沒有分到贓款云云。
    經查：
  (一)上揭犯罪事實，業據被告於原審準備程序及審理時坦承不諱
    ，核與告訴人即被害人乙○○、證人即共同正犯鍾竣宇、傅
    銘義及證人李純億於警詢、偵訊之指述與證述相符（見97年
    度偵字第19284號卷第4-9、21-25、44-47、55-56、59-61、
    85-89頁），並有採證照片10張（見同上偵查卷第50-54頁）
    在卷可稽。
  (二)被告雖以前詞置辯，然依共犯即證人傅銘義、鍾竣宇於偵查
    中結證稱：當時渠等失業，在路上遇到甲○○，甲○○就問
    渠等要不要去偷雞，代價是一隻雞200元，渠等就答應。該
    次共偷到100隻雞，甲○○給渠等各1萬元等語（見偵查卷第
    87頁），且證人李純億於偵查中亦結證稱：甲○○說他朋友
    有雞隻，可以送伊吃，並請伊轉交4000元給鍾竣宇、傅銘義
    等語（見偵查卷第86頁），足徵被告向李純億借車之目的是
    供鍾竣宇、傅銘義竊盜使用無訛，被告所辯顯屬諉卸之詞，
    不足採信。是本件事證已臻明確，被告竊盜犯行堪以認定。
三、按刑法分則或刑法特別法中規定之結夥二人或三人以上之犯
    罪，應以在場共同實施或在場參與分擔實施犯罪之人為限，
    不包括同謀共同正犯在內（最高法院76年度台上字第7210號
    判例意旨參照）。查被告甲○○雖參與本件竊盜之謀議，然
    並未在場共同實施竊盜行為，則被告自不能算入結夥三人之
    內，其行為僅構成普通竊盜罪名。是核被告所為，係犯刑法
    第320條第1項之普通竊盜罪。被告與鍾竣宇、傅銘義三人間
    ，就上開犯行，均有犯意聯絡及行為分擔，為共同正犯。被
    告有如事實欄一所載之犯罪科刑及執行紀錄，此有卷附本院
    被告前案紀錄表可憑，其於受有期徒刑執行完畢後，5年以
    內故意再犯本件有期徒刑以上之罪，為累犯，應依刑法第47
    條第1項規定加重其刑。
四、原審對被告為有罪科刑之判決，固非無見。惟查，被告所為
    係犯普通竊盜罪，理由詳如上述，原審論以刑法第321 條第
    1項第4款之結夥三人以上竊盜罪，即有違誤。被告上訴，全
    盤否認犯罪，核非可採，但指摘其非構成加重竊盜罪，則有
    理由，原判決亦有前開可議之處，即屬無可維持，自應由本
    院予以撤銷改判。爰審酌被告之素行，犯罪之動機、目的、
    手段、所竊取財物之價值、犯罪後雖一度坦承犯行，然於本
    院審理時又改口否認犯罪等一切情狀，並衡酌檢察官求刑基
    礎，量處有期徒刑7月，以示懲儆。
據上論斷，應依刑事訴訟法第369條第1項前段、第364條、第299
條第1項前段，刑法第28條、第320條第1項、第47條第1項，刑法
施行法第1條之1，判決如主文。
本案經檢察官邱美育到庭執行職務。
中    華    民    國    99    年    11    月    16    日
                  刑事第二十一庭審判長法  官  蔡聰明
                                      法  官  楊力進
                                      法  官  許永煌
以上正本證明與原本無異。
不得上訴。
                                      書記官  林吟玲
中    華    民    國    99    年    11    月    16    日
附錄：本案論罪科刑法條全文
中華民國刑法第320條（普通竊盜罪、竊佔罪）
意圖為自己或第三人不法之所有，而竊取他人之動產者，為竊盜
罪，處5年以下有期徒刑、拘役或5百元以下罰金。
意圖為自己或第三人不法之利益，而竊佔他人之不動產者，依前
項之規定處斷。
前二項之未遂犯罰之。

司法院資訊處製作；財團法人民間司法改革基金會備份。
